臺灣高等法院刑事判決　　　　　　　　　　　　　九十二年度選上更(一)字第八號
　　上　訴　人
　　即　被　告　甲○○
　　選任辯護人　李尚澤律師
右上訴人因選罷法等案件，不服臺灣新竹地方法院九十一年度訴字第二三八號，中華
民國九十二年五月十四日第一審判決（起訴案號：臺灣新竹地方法院檢察署九十一年
度選偵字第四八號），提起上訴，判決後，經最高法院第一次發回，本院判決如左：
    主  文
原判決撤銷。
甲○○共同連續對於有投票權之人，交付賄賂，而約其為投票權為一定之行使，處有
期徒刑捌月，褫奪公權參年。
新臺幣拾壹萬元沒收。
    事  實
一、甲○○係第十四屆新竹縣湖口鄉鄉長候選人林志華之父林炎之職員，常在林志華
    競選總部幫忙，其為使林志華能順利當選湖口鄉鄉長，乃於民國九十一年一月十
    五日中午，至同為徐氏宗親會成員之徐正岡（經原審判處罪刑確定）位於新竹縣
    湖口鄉○○村○○鄰○○路二一號一樓住處（該址位於為全民歡享社區內），二
    人即基於對於有投票權人交付賄賂而約定投票予林志華之犯意聯絡，並基於概括
    犯意，由甲○○交付新台幣（下同）十二萬元予徐正岡，約定由徐正岡以上開款
    項對全民歡享社區內有投票權之選民進行催票、固票（即徐正岡答應在全民歡享
    社區內每棟大樓找二位選民，每人發給三千元，請投票支持林志華，而全民歡享
    社區共有十五棟大樓，故須找三十人支持林志華，並在各自大樓內拉票，共需九
    萬元，餘三萬元其中一萬元作為徐正岡樁腳費用，其中一萬元作為徐正岡買酒菜
    宴請至其家中作客選民之用，另一萬元作為交付全民歡享社區管理委員會主任委
    員李連生幫忙催票、固票之用）。徐正岡收受甲○○交付之十二萬元後，即於如
    附表一所示之時間、地點，連續對於該社區內有投票權如附表一所示之選民交付
    賄款，而約定投票予林志華。徐正岡並於收十二萬元後之二、三日後，復與李連
    生（經原審判處罪刑確定）基於對於有投票權人交付賄賂而約定投票予林志華之
    共同概括犯意聯絡，由徐正岡在其上開住處交付二萬元予李連生，除其中一萬元
    為給予李連生之賄款外，其餘一萬元約由李連生對全民歡享社區內有投票權之選
    民進行買票。李連生亦於收受上開賄款後，即於如附表二所示之時間、地點，連
    續對於該社區內有投票權如附表二所示之選民交付賄款及行求，而約定或要求投
    票予林志華（其中於交付一千元予曾炳魁時遭曾炳魁拒絕）。嗣於九十一年一月
    二十五日，因人提出檢舉，李連生及徐正岡接獲警局及調查站人員通知前往新竹
    縣警察局竹北分局說明，並於翌日（即九十一年一月二十六日）由台灣新竹地方
    法院檢察署檢察官傳喚到案後而查獲上情，並循線查獲甲○○，甲○○並於偵查
    程序中自白會投票行賄之情。
二、案經台灣新竹地方法院檢察署檢察官指揮新竹縣警察局竹北分局、法務部調查局
    新竹縣調查站偵辦後由新竹縣警察局竹北分局、法務部調查局新竹縣調查站聯合
    移送台灣新竹地方法院檢察署檢察官偵查起訴。
    理  由
甲、程序部分：按訊問被告，應全程連續錄音；必要時，並應全程連續錄影。但有急
    迫情況且經記明筆錄者，不在此限。筆錄內所載之被告陳述與錄音或錄影之內容
    不符者，除有前項但書情形外，其不符之部分，不得作為證據。刑事訴訟法第一
    百條之第一、二項定有明文；本案被告甲○○抗辯其未曾於警訊及檢察官偵查中
    自白「買票」等語。查，本院勘驗警詢及檢察官偵查訊問錄音帶顯示：警訊筆錄
    有關「但我我拿錢給他的目的是要請徐正岡在社區內買票用的，．．」等語（見
    九十一年度選偵字第一九號卷第四頁背面第三、四行）及檢察官訊問筆錄有關被
    告自承買票之記載「．．我確實拿十二萬元來幫他買票．．」等語（見上述偵查
    卷第四０頁第七行），錄音之分別內容為「．．我只說要他僅量去催．．」（見
    本院卷警訊錄音譯文第三頁第一一、一二行）；「．．贊助他．．」（見本院卷
    偵訊錄音譯文第一頁第八行），足認被告甲○○未曾於警、偵訊時供述「買票」
    用詞，依前揭法條說明，上述警訊及偵查訊問筆錄有關「買票」之記載，既與錄
    音內容不符，自不得做為證據。至警詢筆錄及檢察官詢問筆錄記載被告甲○○供
    稱：「我拿錢給他（指徐正岡），金額是新台幣十二萬元，那些錢給他是要作為
    幫我在社區內催票及固票箱用的」「我有跟他說這些錢是用來幫忙拉票、催票、
    固票及支持湖口鄉長候選人林志華所用的錢」「我沒有跟他說不管用何種方式只
    要把林志華的票拉高，但我跟他說是做為催票用的」、「因為徐正岡告訴我，從
    全民歡享社區內每棟大樓找二個人，每人給他們新台幣三千元，並請他們支持鄉
    長候選人林志華，而全民歡享社區共有十五棟大樓，因此要找三十人支持林志華
    ，並在各自大樓內拉票，共花費新台幣九萬元，剩餘三萬元，其中一萬元作為徐
    正岡樁腳費，李連生是主委，所以給他一萬元，另一萬元作為徐正岡買酒，宴請
    到其家中作客之選民用」等語，則與其於警、偵訊時錄音之內容悉相符合，有本
    院勘驗警、偵訊錄音帶譯文附卷足稽，且為被告所不爭，自有其證據能力。
二、訊據被告甲○○固坦承交付十二萬元予被告徐正岡不諱，惟否認有何賄選犯行，
    辯稱：伊並未連續賄選，亦未交代他們去買票，該十二萬元係叫徐正岡發林志華
    的傳單及旗子及幫忙催票、固票，伊給徐正岡一千五百份傳單，旗子兩百支上下
    ，並告訴徐正岡剩下之款項應交還予伊云云。惟查：
    (一)右揭賄選之犯行，業據被告及同案被告徐正岡、李連生分別於警訊、調查站、
      偵查或原審供承不諱，茲分述如左：
      １、被告於警訊時供稱：「我拿錢給他（指徐正岡），金額是新台幣十二萬元
          ，那些錢給他是要作為幫我在社區內催票及固票箱用的」「我有跟他說這
          些錢是用來幫忙拉票、催票、固票及支持湖口鄉長候選人林志華所用的錢
          」「我沒有跟他說不管用何種方式只要把林志華的票拉高，但我跟他說是
          做為催票用的」「因為徐正岡告訴我，從全民歡享社區內每棟大樓找二個
          人，每人給他們新台幣三千元，並請他們支持鄉長候選人林志華，而全民
          歡享社區共有十五棟大樓，因此要找三十人支持林志華，並在各自大樓內
          拉票，共花費新台幣九萬元，剩餘三萬元，其中一萬元作為徐正岡樁腳費
          ，李連生是主委，所以給他一萬元，另一萬元作為徐正岡買酒，宴請到其
          家中作客之選民用」（九十一年度選偵字第十九號偵查卷第三頁、第四頁
          ）；其於偵查中亦與警訊為相同之供述（同上偵查卷第四十頁）；其於偵
          查程序經檢察官聲請羈押原審訊問時亦坦言於九十一年一月十五日中午許
          交付十二萬元給徐正岡幫林志華買票，買票對象即全民歡享社區每棟二人
          每人三千元共買十五棟，剩餘三萬元中一萬元買高梁酒招待選民、一萬元
          給徐正岡、一萬元給主委李連生等語（原審九十一年度聲羈字第二三號卷
          ）。
      ２、被告徐正岡於警訊時供稱：「有投票權之人每一票以新台幣五百元至一千
          元或每一戶新台幣二千元向社區買票，共向有選舉權之人共買約十人左右
          （實際人數已忘記），以戶計算的共買約二十戶左右（實際戶數已忘記了
          ）」「丙區羅吉盛（應係葉碧玉之誤）十八號二千元、葉護淋十號二千元
          （應係一千元之誤）、戊一區賴錦源二三號一千元、戊四區陳翠娥三千元
          二十九巷二一弄一號、幸二區謝長錦四三巷二十弄十號二樓二千元、幸三
          區邱仕昆四三巷三一號四樓一千元，其他住戶及個人部分因姓名不詳所以
          無法指證」、「是他們直接到我家裡拿的，從九十一年元月十五日開始」
          、「右述買票金額是甲○○所提供的，他拿新台幣十二萬元給我」、「他
          叫我拿這十二萬元去安排支持湖口鄉長候選人林志華之用」、「甲○○拿
          十二萬元給我叫我在社區內不管用請吃飯或買票的方式讓鄉長候選人林志
          華的票在這乙個社區內票開高一點或漂亮一點就好了」、「有交給李連生
          新台幣二萬元，拿二萬元給李連生不管用請吃飯或買票的方式讓鄉長候選
          人林志華的票在這個社區內票開高一點或漂亮一點就好了」（同前偵查卷
          宗第六至第七頁）。其於偵查中亦坦承警詢中所言均屬實在等語（參同前
          偵查卷第五十八頁）。
      ３、被告李連生於新竹縣調查站調查中供稱：「我大約於十餘天前，我以現金
          向本社區住戶選民進行買票，其中致贈賄款現金新台幣一千元之選民有甲
          一區二巷二樓甘美香之夫、辛一區四十三巷二十一弄十九號二樓萬真七、
          辛一區四十三巷二十一弄三號二樓陳清正、戊一區十五號四樓林麗英、戊
          一區十三號四樓林麗美（以「下」【應係「以上」】二人原本不願意收，
          後是我以伙食費名義強迫他們收下，另外收到兩千元賄款者有丙區十二號
          二樓鍾榮傑之父親（即鍾良信）及丙區十八號羅吉盛之妻子（即葉碧玉）
          ，我家共發放九千元，我並向渠等表示請他們於選舉當天投林志華乙票，
          他們均表示會去投票」、「該筆賄款是大約在十餘天前由戊一區二十一號
          我表示甲○○（林志華樁腳）交給渠十二萬元用以向社區民眾買票，而該
          兩萬元交給我全權處理向社區內住戶選民買票賄選之事，而我因基於朋友
          交情，所以徐正岡所交付給我之賄款二萬元，向社區住戶選民買票」（同
          前偵查卷第十二頁至第十三頁）；其於偵查中亦坦承警訊中所言均屬實在
          等語（同前偵查卷第五十八頁）。
      ４、被告雖辯稱其於警、偵訊時並未為買票之供述云云。按是行為是否該當於
          公職人員選舉罷免法第九十條之一第一項之投票行賄罪，自應視行為人是
          否具有行賄之犯意，及所行求、期約或交付之財物是否可認係期約為投票
          權一定行使或不為一定行使之對價，為其判斷之基準。查被告於警訊所陳
          交付十二萬元予同案被告徐正岡，囑其發放全民歡享社區，每戶二人，每
          人發三千元，用以固票、催票，請求支持林志華等語，其意在為投票權一
          定行使之對價甚明，雖未用「買票」字詞，要無礙其交付十二萬元予同案
          被告徐正岡係基於行賄意思之認定。
    (二)被告與共上開自白李連生所交付賄款之對象即證人萬真七、鍾良信均於警訊中
      證稱：被告李連生確實分別以一千元、二千元之賄款交付彼二人並要彼等投票
      給鄉長候選人林志華等語（九十一年度選偵字第二十六號偵查卷第十一頁至第
      十三頁），渠二人於偵查中亦為相同之證述（九十一年度選偵字第十九號偵查
      卷第五十九頁、第六十頁）。證人曾炳魁於警訊中亦證稱：被告李連生確拿一
      千元給其並表示要其買東西請曾炳魁該棟樓住戶且請彼等支持林志華惟遭曾炳
      魁拒絕等語（九十一年度選偵字第二十六號偵查卷第九頁至第十頁），雖其於
      原審訊問時改稱被告李連生並未要其投票給林志華云云，然被告李連生既受託
      代幫林志華買票，已如前述，則其交付賄款時豈有隻字不提請選民支持林志華
      之理？堪認證人曾炳魁於原審所證應係迴護被告李連生之詞。而證人陳清正、
      林麗英、林麗美、葉碧玉雖於偵查中承認自被告李連生處收受一千元或二千元
      ，惟否認係賣票所得，並分稱係收受退還水電修繕費、伙食費、賣衣服費云云
      ，然證人葉碧玉亦坦言被告李連生並未來拿衣服，何以未退還該一千元？而全
      民歡享社區共有十五棟大樓，約有四百多戶住戶，為一極為龐大之社區，被告
      李連生身為社區主委，豈有獨對證人陳清正一人退還水電修繕費，獨對證人林
      麗美、林麗英二人補貼伙食費之理？該等證人應係為免自己遭受賄選之刑責而
      有上開之證述，渠等證詞尚不足作為有利被告李連生之認定。
    (四)證人葉護淋確自被告徐正岡處收受一千元等情，業據其於偵查中證述屬實（九
      十一年度選偵字第十九號偵查卷第五十九頁），其雖另證稱該一千元係被告徐
      正岡請其載社區居民投票之代價云云，然其於原審訊問時亦坦言投票當天並未
      載人去投票，事後亦未歸還該一千元予被告徐正岡等語（原審九十一年六月二
      十六日訊問筆錄），倘證人葉護淋所收受之一千元真係被告徐正岡委託其載客
      之車資，其既未載客，豈有事後不用歸還之理？是證人葉護淋應係為免自己遭
      受賄選之刑責而有上開之證述。而證人賴錦源、謝長錦雖於偵查中承認確自被
      告徐正岡處收受一千元至二千元不等之金錢，惟均證稱係代發林志華宣傳單、
      旗子之代價云云。然被告甲○○於原審訊問時供稱：共給被告徐正岡一千五百
      份宣傳單，二百支旗子云云；而被告徐正岡於原審訊問時則稱：被告甲○○所
      給之宣傳單數量已忘記，旗子則有幾大把云云；被告李連生於原審訊問時則供
      稱：被告徐正岡係給其林志華之桌曆宣傳品、競選海報、旗子、宣傳單云云（
      原審九十一年六月十二日訊問筆錄）；被告與徐正岡、李連生三人所稱之文宣
      內容及數量已顯不相符。而證人謝長錦於原審訊問時證稱被告徐正岡給其一疊
      宣傳單，要其一家一戶丟到信箱裡，其已全部發出，大約有四百多張左右，還
      剩下壹佰張左右放在其賣早餐之攤位，該四百張宣傳單，約花一小時發完云云
      （原審九十一年六月二十六日訊問筆錄）。另證人賴錦源於原審訊問時則證稱
      被告徐正岡給其宣傳單大約有五、六百張，大約發了一、二個小時把宣傳單全
      部發完，整個社區都有發放云云（原審九十一年六月二十六日訊問筆錄）。若
      證人謝長錦、賴錦源所言屬實，則該二名證人應係就整個全民歡享社區住戶重
      複發放文宣，且二人發放文宣之數量應係相當，理應所收受之酬勞亦應相同，
      惟其二人所收受之報酬卻相差一倍，且證人賴錦源於原審卻證稱僅見到自己所
      發放之林志華文宣，並未見過他人發放林志華文宣（原審九十一年六月二十六
      日訊問筆錄）。而證人陳翠娥於原審訊問時雖承認自被告徐正岡處收到三千元
      ，惟證稱：該三千元係被告徐正岡請其代發文宣，因為其在做小吃店，所以被
      告徐正岡請其把宣傳單放在小菜旁邊讓客人拿云云（原審九十一年六月二十六
      日訊問筆錄）。然證人賴錦源於原審卻證稱：曾去過陳翠娥的小吃店與謝長錦
      的早餐店，但從未在其等店內見過林志華之文宣等語（原審九十一年六月二十
      六日訊問筆錄）。又果如證人陳翠娥所言，其收受三千元之代價即輕鬆地置放
      文宣品在店內供客人拿取即可，其所獲得之酬勞反而比僅收受一千元、二千元
      之證人謝長錦、賴錦源須挨家挨戶費力發放文宣之酬勞更多，顯不符常情，是
      該三名證人所證收受之金錢係代發文宣之酬勞云云均不足採。至於證人邱仕昆
      於偵查中雖承認自被告徐正岡處收受一千元，惟證稱該一千元係內傷藥錢，因
      被告徐正岡之前來看病不夠錢云云。其於原審訊問時復證稱其係開設國術館，
      因在二個月前曾給被告徐正岡內傷藥，投票前二星期徐正岡再給錢云云。然證
      人邱仕昆亦坦言平常與被告徐正岡並不熟識等語，且衡情一般國術館並無賒帳
      慣例，何以證人邱仕昆肯讓不熟識之被告徐正岡賒帳，又恰好在投票前收回賒
      帳款？是證人邱仕昆應係為免自己遭受賄選之刑責而有上開之證述，不足為有
      利於被告徐正岡之認定。
    (五)又按共同正犯之意思聯絡，原不以數人間直接發生者為限，即有間接之聯絡者
      ，亦包括在內。被告與同案被告李連生於本案之經過雖未直接接觸，然其於交
      付賄款予同案徐正岡後，徐正岡再轉交予李連生對於附表二所示之全民歡享社
      區住戶行賄時，顯然包括在被告與同案被告徐正岡最初對於全民歡享社區選民
      投票行賄計劃中，故應認被告與同案被告李連生會就附表二之投票行賄行為有
      犯意聯絡。再者，被告與同案被告徐正岡初雖議定之賄款金額雖為三千元，而
      同案被告徐正岡、李連生實際交付之賄款金額雖有一、二、三千元不等之差異
      ，惟被告與同案被告徐正岡於警偵訊均自承被告交付十二萬元後，囑徐正岡全
      權處理，從而，此項金額上之差異，亦未踰越雙方共同之行賄犯意聯絡範圍至
      明。
    (六)共同被告徐正岡於警訊時雖供稱交付二千元於羅吉盛，然羅吉盛於偵查中否認
      ，惟徐正岡於偵查中亦改稱係交與羅吉盛之妻葉碧玉，證人葉碧玉於偵查中亦
      自承徐正岡交付二千元之情（均見九十一年度選偵字第一九頁），足認共同被
      告於警訊中所述「羅吉盛」應係「葉碧玉」之誤，要不影響其自白之真實性；
      至徐正岡於警訊所述交付證人葉護淋二千元，與葉護淋所證之一千元雖有出入
      ，然徵以徐正岡先後對於附表一之多數人行賄，其金額既有一、二、三千元之
      差異，應係記憶混淆誤植所致，自不如證人葉護淋收受單一筆賄款清楚，故此
      部分交付賄款之金額，應以證人葉護淋所述之一千元為可採。
    綜上所述，被告所辯，為事後卸責之詞，不足採信，本件事證明確，被告犯行堪
    以認定。
二、核被告所為，就附表二編號七曾炳魁行賄之所為係犯公職人員選舉罷免法第九十
    條之一第一項之對有投票權人行求賄賂罪；其對於徐正岡、李連生及其餘附表一
    、二所示之人行賄之所為，係犯同條之對於有投票權人交付賄賂罪。被告與同案
    被告徐正岡、李連生就附表一、二之賄選部分，渠三人間有直接或間接之犯意聯
    絡，並推由徐正岡、李連生會行求及交付賄款，為共同正犯。又對於有投票權之
    人行求、期約或交付賄賂，雖有階段行為之分，惟侵害之選舉公正國家法益相同
    ，應認同屬投票行賄罪同一之基本構成要件，故被告先後多次對於有投票權之人
    ，行求及交付賄賂，約其投票權為一定行使之行為，其時間緊接，且所犯基本構
    成要件相同之罪名，顯係出於概括之犯意為之，應成立連續犯，應依刑法第五十
    六條之規定重情節較重之共同對於有投票權之人交付賄賂罪論處，並加重其刑。
    被告於偵查程序中自白行賄，應依公職人員選舉罷免法第九十條之一第五項前段
    之規定，減輕其刑。刑有加重及減輕者，先加後減。公訴人認為同案被告先後多
    次對有投票權人行賄之犯行，係利用一次犯罪機會接續為之，侵害一個法益，應
    為接續犯，屬單純一罪云云。惟按接續犯係指利用同一機會、時間或場所，接續
    實施同一構成要件，依一般社會觀念言，此數次行為並無時間間斷，事實上有不
    可分離之密接關係，祇是一個行為之持續動作者而言（最高法院八十八年度台上
    字第九五六號判決意旨參照）。查同案被告徐正岡於原審已供稱該等款項係分數
    日陸續發出，其前後數行為雖同觸犯公職人員選舉罷免法第九十條之一第一項之
    規定，但其犯罪時間有先後次序可分，犯罪地點亦不盡相同，並非一個行為之持
    續動作，而係數個獨立之犯罪行為，難認係接續犯之狀態，公訴人認係接續犯云
    云，自不可採；又公訴人認被告與同案被告徐正岡曾交付不詳之人四萬三千元賄
    款云云。然查該部分事實，除同案被告徐正岡之自白外，對於該不詳之人姓名，
    年籍均無其他資料足參，亦無從調查是否為投票權之人，即收受者是否賄款，故
    此部分起訴之事實，即屬不能證明，惟此部分如成立犯罪，即與前述判決有罪之
    部分，認具有連續犯之裁判上一罪關係，爰不另為無罪之諭知，均附此敘明。
三、原審據以論罪科刑固非無見：惟(1)將與警訊錄音內容不符之警訊及檢察官筆錄上
    記載之「買票」供述作為證據，於法不合。(2)又按九十二年九月一日施行前之刑
    事訴訟法第一百　六十六條第一項規定：證人、鑑定人由審判長訊問後，當事人
　　及辯護人得直接或聲請審判長詰問之。依同法第一百七十一條，法院或受命法官
  　於審判期日前訊問證人者，準用之。此項被告詰問權之規定，旨在發現真實及保
    障人權，應屬被告基本訴訟權之一。司法院大法官會議釋字第三八四號解釋意旨
    謂：「關於秘密證人制度，剝奪被移送裁定人與證人對質詰問之權利，並妨礙法
    院發現真實」，雖係就檢肅流氓條例有關秘密證人規定所為之解釋，然舉輕明重
    ，此一解釋已明示對證人之詰問權，應屬被告之基本訴訟權，受憲法之保障。又
    被告對證人詰問權之內容，應非僅止於閱覽證人之訊問筆錄；而其所為之答辯，
    亦不僅限於對證人筆錄內容之承認或否認。故法院若於訊問證人時並未傳喚被告
　　到場，使其有對證人行使詰問權之機會，僅事後於審判期日將訊問證人之筆錄提
　  示予被告，並告以要旨，雖形式上已踐行調查程序，實違被告訴訟權利之保障，
    且無助於事實真相之釐清。原審判決理由爰引秘密證人Ａ一、Ａ二、Ａ三、Ａ四
    於警訊及原審之證詞作為證據，然並未踐行證人保護法規定，依法核發保護書，
    及於訊問密秘證人時以變音、影等方式賦予被告詰問之機會，僅於審判程序以提
    示筆錄予被告閱覽，即採為判決之基礎，其證據程序即屬違法。(3)附表二編號七
    曾炳魁部分僅止於行求階段，理由漏未說明。(4)被告交付於徐正岡之十一萬元係
    屬預備及用以行賄之賄款，疏未沒收，均有不合。雖被告上訴意旨否仍執陳詞為
    不足採，惟原審判決既有上述可議之處，自應由本院予以撤銷，自行改判。審酌
    被告被告不思以正當途徑為人助選，以求選舉之公平、公正，卻以賄選為手段為
    他人助選，反而使候選人揹上「買票」之負面聲譽，敗壞選風及民主政治甚鉅，
    及其在整個犯罪情節中居於主導地位，情節非輕等一切情狀，量處如主文第一項
    所示之刑，以資懲儆，並依公職人員選舉罷免法第九十八條第三項規定，併宣告
    褫奪公權三年。另被告交付予同案被告徐正岡之十二萬，扣除其中一萬元係供徐
    正岡招待至家中選民之花費外，其餘十一萬元均係被告預備或用以行賄投票之賄
    賂，依公職人員選舉罷免法第九十條之一第三項之規定不問屬於犯人與否均應予
    以宣告沒收。至扣案之全民歡享社區住戶基本資料及疑似賄選名單各一份係自被
    告李連生處所扣得，惟同案被告李連生供稱該份疑似賄選名單實係社區前任總幹
    事移交未繳納管理費之住戶名單，另份全民歡享社區住戶基本資料亦係社區前任
    總幹事移交以讓其了解住戶成員，而被告李連生確係全民歡享社區之主委，其持
    有該二份名單，亦屬正當，應非供犯本罪所用，爰不併予宣告沒收，附此敘明。
據上論斷，應依刑事訴訟法第三百六十九條第一項前段、第三百六十四條、第二百九
十九條第一項前段，公職人員選舉罷免法第九十條之一第一項、第三項、第五項、第
九十八條第三項，刑法第十一條前段、第二十八條、第五十六條、第三十七條第二項
，判決如主文。
本案經檢察官郭啟東到庭執行職務。
中　　　華　　　民　　　國　　九十三　　年　　　五　　　月　　二十八　　日
                              臺灣高等法院刑事第九庭
                                  審判長法  官　李　文　成
                                        法  官  官　有　明
                                        法  官  江　振　義
右正本證明與原本無異。
如不服本判決，應於收受送達後十日內向本院提出上訴書狀，其未敘述上訴之理由者
並得於提起上訴後十日內向本院補提理由書（均須按他造當事人之人數附繕本）。
                                        書記官　劉　文　美
中　　　華　　　民　　　國　　九十三　　年　　　五　　　月　　三十一　　日
附錄：本案論罪科刑法條全文
公職人員選舉罷免法第九十條之一：
對於有投票權之人，行求期約或交付賄賂或其他不正利益，而約其不行使投票權或為
一定之行使者，處五年以下有期徒刑，得併科新台幣四十萬元以上四百萬元以下罰金
。
預備犯前項之罪者，處一年以下有期徒刑。
預備或用以行求期約或交付之賄賂，不問屬於犯人與否，沒收之。
犯第一項或第二項之罪，犯罪後六個月內自首者，減輕或免除其刑；因而查獲候選人
為共犯者，免除其刑。
犯第一項或第二項之罪，在偵查中自白者，減輕其刑；因而查獲候選人為共犯者，減
輕或免除其刑。
附表一（即被告徐正岡交付賄款部分）：
┌──┬─────┬───────┬─────────┬────────┐
│編號│  選  民  │交  付  時  間│  交  付  地  點  │交  付  金  額  │
├──┼─────┼───────┼─────────┼────────┤
│ 一 │  葉護淋  │民國（下同）九│  被告徐正岡住處  │新台幣（下同）一│
│    │          │十一年一月中旬│                  │千元            │
│    │          │至下旬間某日  │                  │                │
├──┼─────┼───────┼─────────┼────────┤
│ 二 │  賴錦源  │  同  右      │   同  右         │一千元          │
├──┼─────┼───────┼─────────┼────────┤
│ 三 │  陳翠娥  │  同  右      │   同  右         │三千元          │
├──┼─────┼───────┼─────────┼────────┤
│ 四 │  謝長錦  │  同  右      │   同  右         │二千元          │
├──┼─────┼───────┼─────────┼────────┤
│ 五 │  邱仕昆  │  同  右      │   同  右         │一千元          │
└──┴─────┴───────┴─────────┴────────┘
附表二（即被告李連生交付賄款部分）
┌──┬─────┬───────┬─────────┬────────┐
│編號│  選  民  │交  付  時  間│  交  付  地  點  │交  付  金  額  │
├──┼─────┼───────┼─────────┼────────┤
│ 一 │  萬真七  │民國（下同）九│  全民歡享社區內  │新台幣（下同）一│
│    │          │十一年一月中旬│                  │千元            │
│    │          │至下旬間某日  │                  │                │
├──┼─────┼───────┼─────────┼────────┤
│ 二 │  陳清正  │  同  右      │   同  右         │一千元          │
├──┼─────┼───────┼─────────┼────────┤
│ 三 │  林麗英  │  同  右      │   同  右         │一千元          │
├──┼─────┼───────┼─────────┼────────┤
│ 四 │  林麗美  │  同  右      │   同  右         │一千元          │
├──┼─────┼───────┼─────────┼────────┤
│ 五 │  鍾良信  │  同  右      │   同  右         │二千元          │
├──┼─────┼───────┼─────────┼────────┤
│ 六 │  葉碧玉  │  同  右      │   同  右         │二千元          │
├──┼─────┼───────┼─────────┼────────┤
│ 七 │  曾炳魁  │  同  右      │   同  右         │一千元，惟遭曾炳│
│    │          │              │                  │魁拒絕。        │
└──┴─────┴───────┴─────────┴────────┘
